【裁判字號】    97,選易,4
【裁判日期】    970522
【裁判案由】    公職人員選舉罷免法
【裁判全文】
臺灣嘉義地方法院刑事判決               97年度選易字第4號
公  訴  人  臺灣嘉義地方法院檢察署檢察官
被      告  甲○○
選任辯護人  顏伯奇律師
被      告  丙○○
上列被告因公職人員選舉罷免法案件，經檢察官提起公訴（97年
度選偵字第8號），本院判決如下：
    主  文
甲○○預備對於有投票權之人，行求賄賂，而約其投票權為一定
之行使，處有期徒刑陸月，如易科罰金，以新臺幣壹仟元折算壹
日，褫奪公權貳年。扣案之選舉名冊影本壹張沒收。
丙○○預備對於有投票權之人，行求賄賂，而約其投票權為一定
之行使，處有期徒刑貳月，如易科罰金，以新臺幣壹仟元折算壹
日。褫奪公權貳年。
    事  實
一、甲○○現為嘉義縣布袋鎮永安里里長，係第7屆立法委員選
    舉嘉義縣第1選區候選人蔡啟芳之支持者，為使蔡啟芳於民
    國97年1月12日舉辦之選舉順利當選，竟基於預備對於有投
    票權之人行求賄賂，而約其投票權為一定行使之犯意，欲以
    不詳之成年人，所提供不詳金額之賄款為蔡啟芳賄選，而於
    96年12月某日，告知友人丙○○上情後，丙○○亦基於預備
    對有投票權之人行求賄賂，而約其投票權為一定行使之犯意
    ，以電話告知等方式，將設籍嘉義縣布袋鎮永安里大寮59號
    其戶籍內，及其設籍於嘉義縣布袋鎮永安里之親友，有投票
    權人之姓名、鄰別告知甲○○，由甲○○製作選舉名冊1張
    ，並於96年12月下旬某日，在嘉義縣布袋鎮考試里鹿寮魚塭
    旁之甲○○工寮內，將上揭選舉名冊1張提示予丙○○核對
    並確認，由甲○○預備對於如附表1所示之20名有投票權人
    行求賄賂，丙○○則預備對於除其本人以外，如附表1所示
    之19位有投票權人行求賄賂，而約定其等投票予蔡啟芳為一
    定之行使。嗣於96年12月28日，經檢察官指揮偵辦搜索甲○○位於嘉義縣布袋鎮永安里272號之住處，扣得甲○○所留
    存之上揭選舉名冊影本1紙，並經丙○○於調查站及偵查中
    自白上情。
二、案經嘉義縣警察局布袋分局報請臺灣嘉義地方法院檢察署檢
    察官偵查起訴。
    理  由
壹、程序方面：
一、按除簡式審判程序、簡易程序及刑事訴訟法第376條第1款、
    第2款所列之罪之案件外，第一審應行合議審判，刑事訴訟
    法第284條之1定有明文。本件被告甲○○、丙○○所犯係屬
    刑事訴訟法第376條第1款所列之最重本刑3年以下有期徒刑
    之罪，依法獨任進行審理程序，合先敘明。
二、按被告以外之人於審判外之言詞或書面陳述，除法律有規定
    者外，不得作為證據。除顯有不可信之情況外，公務員職務
    上製作之紀錄文書、證明文書，亦得為證據。當事人、代理
    人或辯護人於法院調查證據時，知有第159條第1項不得為證
    據之情形，而未於言詞辯論終結前聲明異議者，視為有前項
    之同意。刑事訴訟法第159條第1項、第159條之4第1款、第
    159條之5第2項分別定有明文。查檢察官、被告甲○○、丙○○及被告甲○○之辯護人就本件所引用之書據，未於言詞
    辯論終結前聲明異議，本院審酌證據作成時之情況，並無違
    法取證或其他瑕疵，或有何顯不可信之情況，認為以之作為
    證據為適當，應有證據能力。
三、被告丙○○於調查站詢問時全程連續錄音，並無中斷，採一
    問一答方式，業經本院當庭勘驗錄音光碟屬實，製有勘驗筆
    錄3份及調查站詢問譯文1份在卷足考（見本院卷1第44-90、
    92-93、168-169、172頁），合先敘明。
  (一)按司法警察官或司法警察詢問犯罪嫌疑人，不得於夜間行之
    。但有左列情形之一者，不在此限︰一、經受詢問人明示同
    意者。二、於夜間經拘提或逮捕到場而查驗其人有無錯誤者
    。三、經檢察官或法官許可者。四、有急迫之情形者。刑事
    訴訟法第100條之3第1項定有明文。次按違背第100條之3第1
    項之規定，所取得被告或犯罪嫌疑人之自白及其他不利之陳
    述，不得作為證據。但經證明其違背非出於惡意，且該自白
    或陳述係出於自由意志者，不在此限。刑事訴訟法第158條
    之2第1項定有明文。
  1.被告甲○○之辯護人以被告丙○○於調查站詢問時，未曾供
    述同意夜間訊問，不得以被告丙○○未曾反對即認為未違反
    刑事訴訟法第100條之3第1項夜間詢問規定，主張調查站人
    員之詢問違法，應排除證據能力。
  2.被告丙○○於調查站詢問時，經調查站人員：「現在算要靠
    近晚上了，我要問你啊，繼續問還是怎樣？」被告丙○○：
    「你們就字打一打就好了啊。很討厭遇到這種事情要怎麼問
    ，大家互相，拜託一下。」調查站人員：「我知道我知道，
    我不會為難你啦，今天要為難你我不會再帶你回去打針啦。
    沒去說到這次…這次選舉情勢你看怎樣？」被告丙○○：「
    我跟你講啦。」等語，有調查站詢問譯文1份附卷可憑（見
    本院卷1第68頁反面至第69頁第881-884行），足見被告丙○○並未明示同意夜間詢問，且遍觀全卷亦無上開條文但書其
    餘各款規定之例外情形，自有違夜間詢問之規定。
  3.被告丙○○於調查站詢問時並未拒絕夜間詢問一節，業據證
    人即調查站人員丁○○於本院審理時結證明確（見本院卷1
    第195頁），復據被告丙○○於本院審理時結證屬實（見本
    院卷1第223頁），且被告丙○○於調查站人員詢問是否同意
    夜問詢問後，雖未明示同意，但仍一問一答製作筆錄，是調
    查站人員顯係認已得被告丙○○默示之同意，而予繼續詢問
    ，主觀上並無違背夜間詢問之惡意。再者，調查站人員係自
    96年12月28日14時30分許即開始詢問，於詢問數小時後才值
    日沒之際，而被告丙○○於夜間詢問之前，早已自白犯行，
    有調查筆錄、調查站詢問譯文各1份附卷可憑（見警卷第5頁
    、本院卷1第65-66頁），參以被告丙○○於調查站詢問時，
    聲音自然語氣平和，並無聲音含糊不清或語氣呈現意識模糊
    的情形，調查站人員詢問時聲音自然語氣平和，並無強暴脅
    迫等不正詢問之情事一節，除據證人丁○○於本院審理時結
    證明確（見本院卷1第192-194、197頁），亦經本院當庭勘
    驗錄音光碟屬實，製有勘驗筆錄3份在卷足考（見本院卷1第
    44-90、92-93、168-169、172頁），且被告丙○○於調查站
    詢問時所述，與其嗣後偵查中之供述一致，足見被告丙○○
    於調查站之自白係出於自由意志，是本件調查站人員違背法
    定程序之主觀意圖非在疲勞詢問而取得與事實不符之自白，
    其違背法定程序之客觀情節非屬重大，對於被告丙○○權益
    之侵害尚屬輕微等各項情節，本於人權保障及社會安全之均
    衡維護，本件違背禁止夜間詢問所得之調查站供述，仍得採
    為證據，而有證據能力。
  (二)按被告之自白，非出於強暴、脅迫、利誘、詐欺、疲勞訊問
    、違法羈押或其他不正之方法，且與事實相符者，得為證據
    。刑事訴訟法第156條第1項定有明文。
  1.調查站人員於詢問被告丙○○時曾告以：「那我也不會再跟
    你大聲。」等語，有調查站詢問譯文1份在卷足參（見本院
    卷1第54頁第365行），被告甲○○之辯護人因認於調查站之
    詢問會讓被告丙○○恐懼，惟調查站人員於告知上開話語之
    前，係向被告丙○○稱：「所以我說給你聽喔，你今天進來
    這個房間…這間房間…我說比較大聲讓你聽清楚，不是跟你
    兇喔，你進來這個房間都有錄音錄影，你講話要負責任的喔
    。」等語，有調查站詢問譯文1份在卷足參（見本院卷1第54
    頁第77行），足見調查站人員於詢問時提高音量，係為讓被
    告丙○○聽清楚，並非口氣不好或兇惡，且調查站人員詢問
    時聲音自然語氣平和，並無強暴脅迫等不正詢問之情事，已
    詳如前述，自無辯護人所稱以脅迫方法而為詢問之情事。
  2.調查站人員問：「你會頭痛還是什麼嗎？」被告丙○○答：
    「會啊。」被告丙○○於調查站詢問時曾回答：「唉，還要
    問多久？」「我糖尿病不能無眠。」「不能讓我走嗎？可以
    先讓我走嗎？」等語，有調查站詢問譯文1份附卷可憑（見
    本院卷1第62頁第652-653行、第83頁背面第1403行、第84頁
    第1409行、第87頁第1525行），被告甲○○之辯護人依上揭
    陳述，認被告丙○○於調查站詢問時確實因糖尿病發作而身
    體不適，表現出欲離開，調查員明知上情完全不理會，應已
    成立疲勞詢問，不得作為證據，應排除證據能力。
  (1)查被告丙○○罹患糖尿病、高血壓、高血脂症及肝功能異常
    ，定時服用藥物及施打胰島素治療，若未施打胰島素，可能
    會引起高血糖症候群，如意識不清、嘔吐、呼吸喘等症狀一
    節，業據被告丙○○於本院審理時結證明確（見本院卷1第
    212頁），並有行政院衛生署朴子醫院97年2月19日朴醫歷字
    第0970000693號函附病歷1份附卷可參（見本院卷1第147頁
    ），是其於調查站詢問時罹患上揭疾病，應堪認定。
  (2)調查站人員問：「你會頭痛還是什麼嗎？」被告丙○○答：
    「會啊。」調查站人員問：「這樣喔，你如果比較…你可以
    稍微後面躺一下沒關係。」被告丙○○答：「不用了。我下
    午有喝酒比較沒關係。」等語，有調查站詢問譯文1份在卷
    可考（見本院卷1第62頁第652-655行），且斯時被告丙○○
    頭戴帽子，看不到臉上的表情，以右手托腮、手臂放在辦公
    桌上，後來用左手揉眼睛，再用左手拿衛生紙擦眼睛，經調
    查站人員詢問「你會頭痛還是什麼嗎？」以正常姿勢坐在椅
    子上，並且回答問題，業經本院當庭勘驗錄影光碟屬實，有
    勘驗筆錄1份在卷足考（見本院卷2第68頁），足認被告丙○○係因當日中午飲酒之故，故於調查站詢問時出現上開身體
    反應，而調查站人員見狀隨即向被告丙○○表示可以躺著，
    經被告丙○○拒絕提議，並向調查站人員表示無妨，是被告
    丙○○並未因糖尿病等疾病發作，而於詢問時出現身體不適
    無法詢問之情，何來辯護人所稱疲勞詢問。況且，調查站人
    員於96年12月28日14時30分許，開始製作筆錄，至同日16時
    16分許，即暫停製作筆錄，將被告丙○○載回住處施打胰島
    素一節，業據證人丁○○於本院審理時結證屬實（見本院卷
    1第193頁），並有調查站詢問譯文1份附卷可憑（見本院卷1
    第68頁反面第869行），是調查站人員開始詢問被告丙○○
    後不到2小時，即載送其返家注射胰島素，並無辯護人所指
    完全不理會被告丙○○身體狀況之情。
  (3)被告丙○○：「唉，還要問多久？」調查站人員：「你就再
    …講。」被告丙○○：「該講的都講完了是要講怎樣？」調
    查站人員：「你老實講一下，在那邊拖。」被告丙○○：「
    對啊我又沒那個事情你要叫我承認什麼? 我就沒吃那個紅龜
    你要叫我承認那個紅龜。唉，你可以去我們村里探聽啊，探
    聽我有在跟人家幹麼嗎？我就喝酒吃飽等死而已。我管他是
    誰當選? 你可以去探聽一下我有再跟人家做什麼嗎? 你也稍
    微諒解一下，我走路都沒力的咧…要叫我去水上我就沒去，
    我腳沒力晚上又黑看不到，眼睛又輸…你們調查不去調查柱
    子腳什麼的，調查我們這種百姓有什麼用？」調查站人員：
    「你們也算柱子腳。」被告丙○○：「你胡亂說，什麼柱子
    腳。你可以去我們村里探聽，調查柱子腳什麼的，調查我們
    這種百姓有什麼用？我如果做柱子腳就（不清），白白的硬
    要跟我抹成黑的。沒事實的事情也在這樣，跟我問這些，根
    本我支持誰也沒關係不是嗎？我也沒拿到錢了，管我要投給
    誰，管我要不要出去投？唉，不是要送地檢署？不然你們趕
    快送一送…該問的都給你回答好了啊。我糖尿病不能無眠…
    。」等語，有調查站詢問譯文1份在卷可考（見本院卷1第83
    頁背面至第84頁第0000-0000行），且於譯文第1403行至140
    7行對話時，被告丙○○頭戴帽子，看不到臉上表情，1位調
    查站人員走到辦公室外面，另外1位離開辦公桌，此時並未
    製作筆錄，被告丙○○趴在桌上問：「唉，還要問多久？」
    時，或以雙手手肘放在辦公桌上，或用手托著頭與調查站人
    員應答；於譯文第1409行至第1411行對話時，被告丙○○頭
    戴帽子，看不到臉上表情，有1位調查站人員坐在電腦桌前
    ，被告丙○○在講完「我糖尿病不能無眠」後，趴在桌子上
    5分鐘，調查站人員從被告丙○○講完該話以後，有15分鐘
    並未進行對話，被告丙○○趴在桌上起來後，或手肘放在桌
    子上，或拿起衛生紙擦拭眼睛，或用右手托著頭或托腮，約
    7分鐘後又趴在桌子上，等另1位調查站人員進來開始詢問「
    你之前有講，可能要買票啦，那如果買票以後有什麼計畫？
    」時，被告丙○○又坐起回答問題，業經本院當庭勘驗錄影
    光碟屬實，有勘驗筆錄1份在卷足考（見本院卷2第68頁），
    足認被告丙○○係於調查站人員暫停製作筆錄之際，因不耐
    筆錄尚未完成，在等候之際與調查站人員閒聊上情，催促儘
    速詢問，並非因糖尿病發作身體不適，而表示欲離開，調查
    站人員卻仍予疲勞詢問。
  (4)被告丙○○：「不能讓我走嗎？可以先讓我走嗎？」調查站
    人員：「嘿，我現在筆錄要結掉了，我說你這樣太累了要先
    把你載回去，先處理好讓你走。」等語，有調查站詢問譯文
    1份在卷可考（見本院卷1第87頁背面第0000-0000行），且
    斯時被告丙○○趴在桌上看到調查站人員進來，坐起詢問：
    「不能讓我走嗎？可以先讓我走嗎？」調查站人員在旁邊看
    電腦上的筆錄，被告丙○○坐在椅子上等待調查站人員，雙
    手放在桌上，低著頭，期間有如上揭譯文的對話，業經本院
    當庭勘驗錄影光碟屬實，有勘驗筆錄1份在卷足考（見本院
    卷2第68頁），足見被告丙○○係因筆錄製作已近結尾，而
    詢問調查站人員是否可以讓其先離開，顯與疲勞詢問無關。
  (5)綜上所述，本件被告丙○○於調查站接受詢問時，並未經調
    查站人員疲勞詢問，或有何不正詢問之情事，其所為之自白
    自得採為證據，而有證據能力。
  (三)按被告以外之人於檢察事務官、司法警察官或司法警察調查
    中所為之陳述，與審判中不符時，其先前之陳述具有較可信
    之特別情況，且為證明犯罪事實存否所必要者，得為證據，
    刑事訴訟法第159條之2定有明文。本條所稱「先前之陳述具
    有較可信之特別情況」，係指被告以外之人先前於檢察事務
    官、司法警察官或司法警察調查中所為之陳述，與審判中不
    符，而從先前與審判中各個陳述之外部附隨環境或條件觀察
    比較，先前之陳述，較為自然可信而足以取代審判中之陳述
    者而言（最高法院95年度台上字第3747號判決參照）。查被
    告丙○○於調查站詢問時之證述，係被告甲○○以外之人於
    審判外之陳述，屬傳聞證據，被告甲○○之辯護人並於本院
    準備程序時主張無證據能力。然被告丙○○就被告甲○○是
    否預備行求賄選等情，其於調查站詢問時之證述，與其於本
    院審理時之證述不相符，而被告丙○○於調查站詢問時之證
    述，係屬證明被告甲○○本件犯罪事實存否所必要，且被告
    丙○○於調查站詢問時既經證明有連續錄音，並無任何強暴
    、脅迫、利誘、詐欺、疲勞詢問等不正詢問之情形，係出於
    自由意志證述被告甲○○預備行求賄賂之犯罪事實，又被告
    丙○○與被告甲○○係分開接受調查站人員詢問，在無任何
    外力介入之情況下，遭受外在環境干擾之可能性亦低，較無
    來自被告甲○○同庭在場之壓力，參諸被告丙○○於調查站
    詢問時之證述，距離被告甲○○預備行求賄賂之時間較近，
    記憶自較深刻，可立即反應所知，不致因時隔日久而遺忘案
    情，是被告丙○○於調查站詢問時之證述，客觀上應具有較
    可信之特別情況，且亦為證明犯罪事實存否所必要，其於調
    查站詢問時之證述，自有證據能力。
四、被告丙○○於偵查接受訊問時全程連續錄影錄音，並無中斷
    ，採一問一答方式，業經本院當庭勘驗錄影光碟屬實，製有
    勘驗筆錄1份及偵查譯文2份在卷足考（見本院卷1第173、37
    -43頁），合先敘明。
  (一)按證人恐因陳述致自己或與其有刑事訴訟法第180條第1項關
    係之人受刑事追訴或處罰者，得拒絕證言。證人有第181條
    之情形者，應告以得拒絕證言。刑事訴訟法第181條、第186
    條第2項定有明文。證人具刑事訴訟法第181條之拒絕證言權
    ，法官或檢察官未踐行此項告知義務，剝奪證人拒絕證言權
    ，所踐行之訴訟程序自有瑕疵，惟該違法取得之證據，是否
    具有證據能力，應依刑事訴訟法第158條之4，於個案中判斷
    有無證據能力（最高法院96年度台上字第1043號判決參照）
    。然依刑事訴訟法第158條之4審酌時，應特別注意被告人權
    的保障，即侵害被告權益的輕重、對於被告訴訟上防禦不利
    益之程度，非單就犯罪所生的危險和實害或犯罪情節重大，
    認該違法取得之證據有證據能力（臺灣高等法院暨所屬法院
    96年法律座談會研討結果參照）。
  1.被告甲○○之辯護人主張，被告丙○○於96年12月28日偵查
    時具結前，檢察官當時並未告以得拒絕證言，其於偵查時之
    證言，對被告甲○○自不具證據能力。
  2.被告丙○○於偵查中具結前，檢察官問：「就是說再來我要
    問你的問題啦，關於你的部份你可以保持緘默，關於別人的
    部份你要老實講，若偽證要處7年以上有期徒刑，知道嗎？
    」丙○○答：「你就問我就會回你。」等語，有偵查譯文1
    份附卷可考（見本院卷1第37頁第11-12行），檢察官當時並
    未將被告丙○○得拒絕作證之意旨履行告知義務，所踐行之
    訴訟程序不無瑕疵。
  3.觀之被告丙○○於調查站詢問時，已坦承犯行，則檢察官命
    其就其他共同被告之犯行具結作證，並不會使被告丙○○因
    此作證而受刑事訴追或處罰，亦即檢察官在未告知被告丙○○得拒絕作證之下而取得証據，雖有違反規定，但並未因之
    侵害被告丙○○緘默權及防禦權之行使。又本件犯罪所侵害
    者為社會法益，保護法益重大。而檢察官違反規定之情節尚
    屬輕微，亦無証據足証檢察官係蓄意規避刑事訴訟法第181
    條之規定，而取得被告丙○○之證言。從而，檢察官雖未告
    知被告丙○○拒絕證言之權，然權衡人權保障與公共利益維
    護的比較，此瑕疵並不影響被告丙○○於偵查時證詞之證據
    能力，是被告丙○○於偵查時之證述，應有證據能力。
  (二)檢察官於偵查時問：「你在想什麼？你剛才想和現在想的怎
    麼不一樣？你坐好你坐好，你如果要亂講我沒辦法讓你這樣
    隨便坐。照剛才這樣講有什麼困難？我又沒有為難你。」等
    語（見本院卷1第39頁第41行），有偵查譯文1份附卷可憑（
    見本院卷1第39頁），被告甲○○之辯護人因認檢察官有誘
    導訊問之情，應排除證據能力。然觀諸檢察官告以上揭話語
    ，係因檢察官以證人身分詢問被告丙○○前，檢察官問：「
    你今天在調查站說的有實在嗎？」被告丙○○答：「有啊。
    」而於具結後檢察官問：「差不多1個禮拜前打給你嗎？」
    被告丙○○答：「對。我們是要去連署的。」檢察官問：「
    後來你是想到說就是要買票的，所以你有想到林玉真也寄在
    你的戶籍，你就跟他說要加這一票就對了？」被告丙○○答
    ：「我是當作他們要去參加支持那個公投連署的。」檢察官
    問：「什麼公投連署？公投連署算那個要幹麼？」被告丙○○答：「沒啦，就要報說有幾個啊。」檢察官問：「你是什
    麼要公投？你也把檢察官當做那個ㄝ。」被告丙○○答：「
    討黨產那個啊。」檢察官問：「什麼黨產？你剛才又沒有這
    樣說。」被告丙○○答：「沒有啦，我剛才沒有這樣說，我
    當作這樣的啦。」檢察官問：「啥？」被告丙○○答：「是
    我自己在想的啦。」等語（見本院卷1第37頁第1-2行、39頁
    第29-40行），有偵查譯文1份在卷可參（見本院卷1第37-39
    頁），是檢察官係因被告丙○○供承於調查站詢問時所述屬
    實在先，卻於具結後與調查站詢問時之證述不一致，故確認
    其真意，檢察官並未告以若按照調查站詢問時所述予以證述
    ，被告丙○○可享有任何好處，自與利誘不符，難認有何足
    以影響被告丙○○證述任意性之非法手段。
  (三)按被告以外之人於偵查中向檢察官所為之陳述，除顯有不可
    信之情況者外，得為證據。刑事訴訟法第159條之1第2項定
    有明文。查被告丙○○於檢察官依法訊問並命具結之證詞，
    聲音自然語氣平和神情正常，檢察官訊問時聲音自然語氣平
    和，並無強暴脅迫等不正訊問之情事一節，業經本院當庭錄
    影光碟勘驗屬實，製有勘驗筆錄1份在卷足考（見本院卷1第
    173頁），本院審酌被告丙○○於陳述時之外在環境及情況
    ，並無顯有不可信之情況，從而其此部分之證述，應有證據
    能力。
貳、實體方面：
一、本件檢察官於起訴書並未記載被告甲○○、丙○○預備行求
    賄賂之有投票權人係何人，經檢察官當庭確認起訴範圍，被
    告甲○○預備行求賄賂之對象為如附表1-4所示之有投票權
    人，被告丙○○預備行求賄賂之對象，為除其本人以外，如
    附表1所示之19位有投票權人（見本院卷2第72-73頁），合
    先敘明。
二、訊據被告甲○○固供承現為嘉義縣布袋鎮永安里里長，係第
    7屆立法委員選舉嘉義縣第1選區候選人蔡啟芳之支持者，其
    有向被告丙○○詢問如附表1所示之有投票權人，並於製作
    選舉名冊後，在其魚塭旁之工寮內，提示予被告丙○○確認
    ；被告丙○○則供承告知被告甲○○如附表1所示之有投票
    權人，並在工寮看過被告甲○○製作之選舉名冊，惟均矢口
    否認有何預備行求賄賂之犯行，被告甲○○辯稱：伊有問丙○○戶籍裡有哪些人，製作成名冊，但名冊是用來造勢活動
    、拜訪里民要使用的，並不是要賄選用的，伊也沒有跟丙○○說這是要用來買票的，也沒有跟他說叫他之後來拿買票的
    錢云云。被告丙○○則辯稱：96年12月間甲○○有要拜託伊
    要支持蔡啟芳，他沒有說要買票的事情，甲○○有問過伊戶
    籍裡有哪些投票權人，他沒有說是做什麼用的，伊沒有什麼
    印象有沒有問他用途，甲○○沒有跟伊說名冊是要買票用的
    ，也沒有跟伊說叫伊之後去拿錢。伊在調查站、檢察官那邊
    說名冊是要買票用的，是因為伊當時有糖尿病，早、晚要注
    射胰島素，也有喝點小酒，意志力比較模糊，當時頭暈，伊
    已經忘記伊有沒有照實講了，也忘記當時講的內容為何云云
    。然查：
  (一)上揭犯罪事實，業據被告丙○○於調查站詢問及偵查時坦承
    不諱，並經證人即被告丙○○於調查站詢問及偵查時證述屬
    實（見警卷第5-7頁、96年度選他字第4號卷36-37頁-下稱選
    他卷），並有搜索扣押筆錄、0000000000號行動電話96年12
    月21日監聽譯文表及通訊監察書各1份在卷足考（見警卷第
    8-9頁、本院卷1第95-96、142-143頁），另有選舉名冊影本
    1張扣案可資佐證。再者，所謂行求，係指行賄人自行向對
    方提出賄賂或不正利益，以備交付，祇以行賄者一方之意思
    表示為已足，不以受賄者之允諾為必要，是被告2人之行為
    預備自行向有投票權之人提出賄賂，以備交付，係屬行求之
    行為。而如附表1所示之人係第7屆立法委員選舉嘉義縣第1
    選區之有投票權之人，有嘉義縣選舉委員會97年4月15日嘉
    縣選四字第0971450364號函及附表、選舉人名冊1份附卷可
    憑（見本院卷2第1-47頁），足見被告2人行求之對象係有投
    票權之人，客觀上被告2人所預備行求之金錢賄賂，可認係
    約使投票權人為投票權之一定行使之對價，是被告2人主觀
    上具有預備以金錢行賄之犯意，而約使有投票權人為投票權
    一定之行使，被告丙○○上揭自白核與事實相符，被告2 人
    確有預備行求賄賂之犯行。
  (二)被告2人雖以上詞置辯，尚非可採：
  1.被告丙○○於本院審理時結證稱：「（是否聽說本次蔡啟芳
    要買票？）沒有，是我自己想的。」「（當時你是否有說甲○○有說上面的錢下來了，打電話叫你來拿？）那是我自己
    想的，若有買票，錢下來要我去拿。」「（你是憑什麼認定
    他抄名單就是要買票？）是我自己想的，我想說民進黨有史
    以來都沒有買票，這次要抄名單可能要買票，不然抄名單要
    做什麼。」「（你今天說甲○○問你家裡有多少人是要造勢
    用，為何在調查站、檢察官那邊說你自己想可能是要買票用
    的？）我有說可能是買票用的，但我因為緊張、血糖上升，
    頭暈暈的。」等語（見本院卷1第212-214、220頁），然此
    與其於調查站詢問及偵查時之證述不符，所述是否可採，已
    非無疑。
  2.被告丙○○於調查站及偵查時，所述均採一問一答之方式，
    聲音自然語氣平和，並無聲音含糊不清或語氣呈現意識模糊
    的情形，業經採證認定詳如前述，且觀諸卷附調查站詢問譯
    文及偵查譯文，其證述條理分明，思路清晰，於檢察官詢問
    為何打電話給被告甲○○時，一度改證稱係為公投連署，欲
    為迴護被告甲○○之詞，並無其所稱因當日中午飲酒頭暈，
    或因糖尿病身體不適頭暈，或因緊張影響證述之情，是其於
    調查站及偵查時之證述，難認與事實不符而不可採信。
  3.被告丙○○於調查站詢問時，即被告知涉犯公職人員選舉罷
    免法第99條罪嫌，有調查站筆錄1份附卷可憑（見警卷第5頁
    ），是其明知自己於調查站詢問時之供述，會使其受刑事訴
    追，猶自白預備行求賄賂之犯行，且其自白亦與其後於偵查
    時之自白相一致，益見其自白之可信性，且其自白並不生嫁
    禍於被告甲○○而為虛偽供述之危險，亦即不因其自白而可
    使自己免受刑事訴追處罰，是被告甲○○若非為買票賄選而
    製作選舉名冊，則被告丙○○豈會為損人又不利己之證述。
    況被告丙○○與被告甲○○自國小認識迄案發，相識數十年
    ，平日並無仇怨，且有遠親關係一節，業據被告丙○○於本
    院審理時結證明確（見本院卷1第223頁），是其當無虛偽證
    述陷害被告甲○○之理。
  4.對於被告甲○○為何製作選舉名冊一節，被告丙○○於本院
    審理時先證稱其個人自行推測被告甲○○係要買票用的，已
    詳如前述，然其嗣後於本院審理時又改結證稱：甲○○只問
    伊家是幾鄰、幾號，裡面有幾個人，沒有說要作什麼事情。
    那時蔡啟芳都有在造勢，伊認為是造勢要用的，那是伊自己
    想的，不是甲○○跟伊說的。在魚塭那邊，甲○○有拿選舉
    名冊給伊看，沒有告訴伊名冊的用途，伊也沒有問他。名冊
    製作後，甲○○有叫伊全戶籍的人都去參加造勢，伊告訴他
    有些人在台北、有些人在高雄，伊說投票那天再回來就可以
    了等語（見本院卷1第220-222頁），是其所述前後不一致，
    證述之可信性，即有可疑。再者，依被告丙○○最先之證述
    ，既認民進黨未曾買票，則依常理判斷，當無可能會自行推
    測係為供買票所用，是其所述自相矛盾，且其既知選舉名冊
    可能用以買票，則在被告甲○○詢問有投票權人，製作選舉
    名冊時，何以未曾詢問用途，又依其2人之交情，衡情被告
    甲○○豈會未告知用途為何，是被告丙○○此部分證述，顯
    係避重就輕之詞，委無足採。又被告甲○○於調查站詢問時
    供稱：伊確實當日將選舉名冊拿給丙○○看，要丙○○協助
    發動這些人參加蔡啟芳的造勢活動等語（見警卷第3頁反面
    ），雖與被告丙○○於本院審理時嗣後改證稱製作選舉名冊
    係為選舉造勢之用途一致，然被告丙○○於本院審理時仍結
    證被告甲○○於魚塭旁之工寮時，並未告知係要參加造勢活
    動，係其自行臆測為選舉造勢，而被告甲○○卻供稱於斯時
    即已告知係為選舉造勢，是2人陳述非一致，尚難令人採信
    選舉名冊係供選舉造勢之用途，且被告丙○○若認製作選舉
    名冊係為選舉造勢，何以會於調查站詢問及偵查時證稱係為
    買票所用，況參加造勢活動與買票2者相差甚多，被告丙○○顯非因緊張或不察而為口誤。此外，被告甲○○若為選舉
    造勢，應是將可能參加者予以製作選舉名冊，豈會連遠住在
    高雄、臺北不可能到場之人，均列入選舉名冊，顯與常理有
    違。
  5.被告丙○○於96年12月21日11時20分50秒，以0000000000號
    行動電話，撥打被告甲○○0000000000號行動電話通話，被
    告丙○○：「董仔，我的大姐那邊…。」被告甲○○：「好
    了，好了，電話不要講啦。」被告丙○○：「喔，你知道喔
    ，我的大姐他們的啊。」被告甲○○：「你哪那個下午時候
    來找我一下（幹你娘，那個都在監聽）。」被告甲○○於96
    年12月21日15時45分38秒，以上揭電話撥打被告丙○○上開
    電話，被告甲○○：「你來窟仔（魚寮）給我拉個東西。」
    被告丙○○：「你不是說不要給我拉，我現在跟…。」被告
    甲○○：「你是聽不懂喔？」被告丙○○：「喔，好啦，好
    啦。」等語，有通訊監察譯文1份附卷可憑（見本院卷1第95
    -96頁），是被告甲○○製作選舉名冊，若非用於買票之不
    正當用途，何須因得知有遭監聽，而於被告丙○○告知戶籍
    內之有投票權人時，阻止被告丙○○在電話中講，必須待該
    日下午會面時再說。且被告甲○○在電話中要被告丙○○至
    工寮確認選舉名冊時，不於電話中直接說明，反而以「拉個
    東西」作為暗語，暗示被告丙○○，已難認選舉名冊係作為
    正常用途。是被告2人因得知監聽，故未在通話中明確表示
    選舉名冊係為買票之用，惟觀諸其等於電話中未有一語提及
    係為拜訪里民、統計或選舉造勢，反而語帶保留、使用暗語
    等，顯見其等在先前均已知悉係為買票甚明。
  6.被告甲○○於提示選舉名冊予被告丙○○確認後，在被告丙○○離開前，曾告知被告丙○○會再打電話聯絡其過去拿取
    何物一節，其於偵查時供稱：伊是指要給他月曆，因為他跟
    伊要等語（見選他卷第41頁），被告丙○○於本院審理時亦
    結證稱：伊每年有跟甲○○討過日曆，96年11月伊先問甲○○拿月曆，他說都還沒有發下來，你在緊張什麼等語（見本
    院卷1第223頁），然被告丙○○於調查站詢問及偵查時均證
    稱係要打電話聯絡其過去拿錢等語（見警卷第6-7頁、選他
    卷第37頁），且於偵查時復供述：伊沒有跟丙○○要月曆等
    語（見選他卷第43頁），是被告丙○○於本院審理時始改口
    證述與被告甲○○供述一致，已難令人採信。故被告甲○○
    既不否認當日確有告知會再通知被告丙○○拿取東西，則被
    告丙○○證述係拿錢一節，應與事實相符。
  7.衡以被告丙○○於本院翻異前詞否認犯行，是其倘於本院審
    理時若為不利於被告甲○○之證述，亦屬對其不利之供述，
    則其為避免自身受刑事處罰，自無可能據實陳述，且其於本
    院審理時之證述，有上揭諸多有違常理、不足採信之處，是
    其於本院審理時之證述，顯係迴護被告甲○○之詞，委無足
    採。
  (三)被告甲○○雖聲請傳喚證人乙○○到庭，惟證人乙○○於本
    院審理時結證稱：「（你在96年12月下旬某日是否有和丙○○在甲○○魚寮喝酒？）有。」「（你是否有聽到甲○○跟
    丙○○在確認名單？）我不知道。」「（丙○○、甲○○當
    天有無說話？）有。」「（你那天是否有喝醉？）有。」「
    （丙○○、甲○○說話你是否有聽到？）我沒有注意聽。」
    等語（見本院卷1第198、202頁），是其既未聆聽被告2人之
    對話，不足以證明被告2人在工寮確認選舉名冊之用途為何
    ，而為有利於被告甲○○之認定。
  (四)綜上所述，足認被告丙○○自白之部分與事實相符，被告甲○○、丙○○上揭所辯顯係飾卸之詞，委無可採。本件事證
    明確，被告2人之犯行均堪予認定。
三、核被告甲○○、丙○○所為，均係犯公職人員選舉罷免法第
    99條第2項之預備對於有投票權之人，行求賄賂，而約其投
    票權為一定之行使罪。又按刑法第28條規定：「2人以上共
    同實行犯罪之行為者，皆為正犯。」而被告2人所犯係預備
    行求賄賂罪，尚未實行行求賄賂之犯行，自非共同正犯，檢
    察官於起訴書記載認被告甲○○、丙○○有犯意聯絡及行為
    分擔，應依共同正犯論處，於法未合。被告2人雖以製作選
    舉名冊之方式，同時預備對多數人行求賄賂，約其等選舉權
    為一定之行使，然所侵害者乃單一之社會法益，應構成單純
    一罪，不成立想像競合犯（最高法院93年度台上字第3455號
    判決參照）。被告丙○○於偵查中自白犯行，應依公職人員
    選舉罷免法第99條第5項前段規定減輕其刑。爰審酌被告甲○○專科畢業、被告丙○○國小畢業之智識程度，希冀使蔡
    啟芳當選之犯罪動機，被告甲○○身為里長，竟不能以身作
    則，端正選風，及選舉乃民主政治最重要之表徵，須由選民
    評斷候選人之才德、品行、學識、操守、政見而選賢與能，
    其攸關國家政治之良窳、法律之興廢、公務員之進退，影響
    國家根基及人民權利至深且鉅，而賄選為敗壞選風之主要根
    源，不得使金錢介入選舉，抹滅實行民主政治之真意，被告
    甲○○、丙○○預備對有投票權人行求賄賂，敗壞選風，助
    長賄選，使真正民主政治無以建立，導致不公平選舉現象，
    2人對選舉所生之損害，行為之手段，及被告甲○○否認犯
    行之犯後態度，被告丙○○於調查站及偵查時坦承犯行，於
    本院翻異前詞否認犯行之犯後態度等一切情狀，各量處如主
    文所示之刑，並均諭知易科罰金之折算標準。被告2人係犯
    公職人員選舉罷免法第5章之罪，並經本院宣告如主文所示
    之有期徒刑，爰依公職人員選舉罷免法第113條第3項規定，
    分別宣告如主文所示之褫奪公權。扣案之選舉名冊影本1張
    ，係供本件犯罪預備之物，且被告甲○○於本院審理時供承
    係其所有（見本院卷2第75頁），爰依刑法第38條第1項第2
    款宣告沒收。而上揭選舉名冊影本1張，雖係被告丙○○供
    犯罪預備所用之物，惟非被告丙○○所有，自不得在被告丙○○部分併予諭知沒收，應併敘明。至本件其餘扣案之選舉
    名冊及選舉統計表3張，被告甲○○於本院審理時固供承係
    其所有（見本院卷2第75頁），惟其否認係供本件犯罪所用
    之物，且無證據證明係被告甲○○供本件犯罪所用之物，爰
    不併予諭知沒收。
四、不另為無罪諭知部分：
  (一)本件公訴意旨另以：被告甲○○為使蔡啟芳順利當選，基於
    預備對於有投票權之人行求賄賂，而約其投票權為一定行使
    之犯意，欲以不詳金額之對價，預備對於如附表2-4所示之
    有投票權之人行求賄賂。因認被告甲○○另涉犯公職人員選
    舉罷免法第99條第2項之預備對於有投票權之人，行求賄賂
    ，而約其投票權為一定之行使罪嫌。
  (二)按犯罪事實應依證據認定之，無證據不得認定其犯罪事實；
    不能證明被告犯罪者，應諭知無罪之判決，刑事訴訟法第
    154條第2項、第301條第1項分別定有明文。又按認定不利於
    被告之事實，須依積極證據，苟積極證據不足為不利於被告
    事實之認定，即應為有利於被告之認定，更不必有何有利之
    證據，最高法院著有30年上字第816號判例可資參照。
  (三)檢察官認被告甲○○成立上揭犯行，無非係以被告甲○○之
    供述、被告丙○○之自白、通訊監察書、通訊監察譯文、搜
    索扣押筆錄、扣押物品目錄表、扣案之選舉名冊3張為其論
    據。訊據被告甲○○固供承扣案如附表2-4所示之選舉名冊
    ，係其所記載，惟堅決否認有何預備行求賄賂之犯行，辯稱
    ：伊在調查站時就說名冊上有抄自己的名字，是為了要估票
    用，另外伊還有抄伊戶籍內的邱林昭、邱良榮，他們是我的
    母親和弟弟。伊沒有要買票，是要估票用，有的是造勢用的
    ，也有要去拜票用的。伊那時沒有按照鄰別抄在同1張名冊
    ，是因為伊那時有預定先要去拜訪的某一些人，先寫下來，
    所以鄰別不同。名冊上不認識的人，是要請認識的人帶伊去
    拜訪那些不認識的人等語。經查：
  1.如附表2-4所示之人，係第7屆立法委員選舉嘉義縣第1選區
    之有投票權之人，有嘉義縣選舉委員會97年4月15日嘉縣選
    四字第0971450364號函及附表、選舉人名冊1份附卷可憑（
    見本院卷2第1-47頁）。觀諸本件經被告甲○○記載在扣案
    選舉名冊3張之人，除如附表2-4所示之有投票權人以外，尚
    包括無投票權之邱淑娟、邱博向、胡哲彥、胡文銘、邱乃堂
    （記載在如附表2所示之選舉名冊）、邱梁不、邱敏雄（記
    載在如附表3所示之選舉名冊）、陳秀香、陳秀女、陳向文
    、蔡美玲、邱玲婉、邱鴻文、賴水旺、邱張笑、邱志忠、邱
    鄭秀鳳、邱筠蓁、張麗娟（記載在如附表4所示之選舉名冊
    ），有上揭嘉義縣選舉委員會函及附表、選舉人名冊1份可
    證，是被告甲○○製作上揭選舉名冊3張，是否為預備行求
    賄賂，已非無疑。況扣案如附表4所示之選舉名冊1張，除了
    如附表4所示之人外，尚包括被告甲○○，是被告甲○○當
    無對自己預備行求賄賂，而記載於選舉名冊之可能。
  2.本件於搜索時另扣得嘉義縣布袋鎮永安里之選舉名冊2本，
    分別為打字共41張、手寫共26張，檢察官並未認係被告甲○○預備行求賄賂之用，可知選舉名冊之製作並非必為供賄選
    之用，參以被告甲○○係嘉義縣布袋鎮永安里之里長，其於
    選舉期間，或為估票，或為拜訪里民，或為選舉造勢等原因
    而製作選舉名冊，難認有何悖於常理之處，是被告甲○○上
    揭所辯，應堪予採信。此外，本件被告甲○○對如附表1所
    示之有投票權人預備行求賄賂犯行，除扣案之選舉名冊影本
    1張以外，尚有被告丙○○之證述等可資佐證，足堪認定選
    舉名冊確係供賄選之用，然被告甲○○對如附表2-4所示之
    有投票權之人預備行求賄賂犯行，除有選舉名冊3張扣案外
    ，並無相關證據可資證明，自不得以被告甲○○所記載如附
    表1所示之選舉名冊係供預備行求賄賂所用，即推認其所記
    載如附表2-4所示之選舉名冊亦係供預備行求賄賂所用。
  3.此外，復查無其他積極證據足資證明被告甲○○確有檢察官
    所指之預備行求賄賂犯行，是就此部分應認被告甲○○罪嫌
    尚有不足，惟此部分與上開起訴經本院判刑之有罪部分，若
    成立犯罪，為單純1罪，故就此部分，不另為無罪之諭知，
    併此敘明。
據上論斷，應依刑事訴訟法第299條第1項前段，公職人員選舉罷
免法第99條第2項、第1項、第5項前段、第113條第3項，刑法第
11條前段、第41條第1項前段、第37條第2項、第38條第1項第2款
，判決如主文。
本案經檢察官廖俊豪到庭執行職務。
中    華    民    國    97    年    5     月    22    日
                           刑事第二庭  法  官   卓春慧
上列正本證明與原本無異。
如不服本判決，應於判決送達後十日內向本院提出上訴狀，上訴
書狀依法應敘述具體理由，如未敘述具體理由者，應於上訴期間
屆滿後二十日內補提理由書於本院（均應附繕本）。
中    華    民    國    97    年    5     月    22    日
                                       書記官   李玫娜
附錄本案論罪科刑法條全文：
公職人員選舉罷免法第99條：
對於有投票權之人，行求期約或交付賄賂或其他不正利益，而約
其不行使投票權或為一定之行使者，處3年以上10年以下有期徒
刑，得併科新臺幣1百萬元以上1千萬元以下罰金。
預備犯前項之罪者，處1年以下有期徒刑。
預備或用以行求期約或交付之賄賂，不問屬於犯人與否，沒收之
。
犯第1項或第2項之罪，於犯罪後6個月內自首者，減輕或免除其
刑；因而查獲候選人為正犯或共犯者，免除其刑。
犯第1項或第2項之罪，在偵查中自白者，減輕其刑；因而查獲候
選人為正犯或共犯者，減輕或免除其刑。
附表1：
┌───┬───────┬───┬───────┬──────┐
│編號  │    姓名      │鄰別  │     地址     │選舉名冊頁別│
│      │              │      │              │及編號      │
├───┼───────┼───┼───────┼──────┤
│1     │姚椅楠        │9鄰   │大寮253號之23 │34頁-11     │
├───┼───────┼───┼───────┼──────┤
│2     │姚志文        │9鄰   │大寮253號之23 │34頁-12     │
├───┼───────┼───┼───────┼──────┤
│3     │姚靜宜        │9鄰   │大寮253號之23 │34頁-13     │
├───┼───────┼───┼───────┼──────┤
│4     │姚曾金華      │9鄰   │大寮253號之23 │34頁-14     │
├───┼───────┼───┼───────┼──────┤
│5     │姚小芬        │9鄰   │大寮253號之23 │34頁-15     │
├───┼───────┼───┼───────┼──────┤
│6     │姚杏吟        │9鄰   │大寮253號之23 │35頁-01     │
├───┼───────┼───┼───────┼──────┤
│7     │曾再添        │12鄰  │大寮59號      │45頁-06     │
├───┼───────┼───┼───────┼──────┤
│8     │曾江鸞        │12鄰  │大寮59號      │45頁-07     │
├───┼───────┼───┼───────┼──────┤
│9     │曾麗惠        │12鄰  │大寮59號      │45頁-08     │
├───┼───────┼───┼───────┼──────┤
│10    │曾吉世        │12鄰  │大寮59號      │45頁-09     │
├───┼───────┼───┼───────┼──────┤
│11    │曾蔡素真      │12鄰  │大寮59號      │45頁-14     │
├───┼───────┼───┼───────┼──────┤
│12    │曾祺文        │12鄰  │大寮59號      │45頁-15     │
├───┼───────┼───┼───────┼──────┤
│13    │曾再發        │12鄰  │大寮59號      │45頁-10     │
├───┼───────┼───┼───────┼──────┤
│14    │曾煒楠（選舉名│12鄰  │大寮59號      │45頁-11     │
│      │冊誤載為曾煒南│      │              │            │
│      │）            │      │              │            │
├───┼───────┼───┼───────┼──────┤
│15    │丙○○        │12鄰  │大寮59號      │45頁-12     │
├───┼───────┼───┼───────┼──────┤
│16    │林玉真（選舉名│12鄰  │大寮59號      │45頁-13     │
│      │冊誤載為林王玉│      │              │            │
│      │真）          │      │              │            │
├───┼───────┼───┼───────┼──────┤
│17    │曾再福        │7鄰   │大寮184號之4  │19頁-03     │
├───┼───────┼───┼───────┼──────┤
│18    │曾林淑稀      │7鄰   │大寮184號之4  │19頁-04     │
├───┼───────┼───┼───────┼──────┤
│19    │曾秀真        │7鄰   │大寮184號之4  │19頁-05     │
├───┼───────┼───┼───────┼──────┤
│20    │曾恆正        │7鄰   │大寮184號之4  │19頁-06     │
└───┴───────┴───┴───────┴──────┘
附表2：
┌───┬───────┬───┬───────┬──────┐
│編號  │    姓名      │鄰別  │     地址     │選舉名冊頁別│
│      │              │      │              │及編號      │
├───┼───────┼───┼───────┼──────┤
│1     │邱等大        │7鄰   │大寮182號     │17頁-14     │
├───┼───────┼───┼───────┼──────┤
│2     │邱鴻星        │7鄰   │大寮182號     │18頁-01     │
├───┼───────┼───┼───────┼──────┤
│3     │邱蕭阿招      │7鄰   │大寮182號     │18頁-02     │
├───┼───────┼───┼───────┼──────┤
│4     │邱楊清心      │7鄰   │大寮172號     │17頁-01     │
├───┼───────┼───┼───────┼──────┤
│5     │邱經洲        │7鄰   │大寮172號     │17頁-02     │
├───┼───────┼───┼───────┼──────┤
│6     │邱德利        │7鄰   │大寮177號     │17頁-06     │
├───┼───────┼───┼───────┼──────┤
│7     │邱永定        │7鄰   │大寮178號     │17頁-08     │
├───┼───────┼───┼───────┼──────┤
│8     │邱陳瓊敏      │7鄰   │大寮178號     │17頁-09     │
├───┼───────┼───┼───────┼──────┤
│9     │邱孟儀        │7鄰   │大寮178號     │17頁-10     │
├───┼───────┼───┼───────┼──────┤
│10    │陳毓芳        │7鄰   │大寮178號     │17頁-11     │
├───┼───────┼───┼───────┼──────┤
│11    │邱吳芳        │7鄰   │大寮178號     │17頁-12     │
├───┼───────┼───┼───────┼──────┤
│12    │林朔慧        │7鄰   │大寮178號     │17頁-13     │
├───┼───────┼───┼───────┼──────┤
│13    │胡新德        │7鄰   │大寮186號     │20頁-15     │
├───┼───────┼───┼───────┼──────┤
│14    │胡周春梅      │7鄰   │大寮186號     │21頁-01     │
├───┼───────┼───┼───────┼──────┤
│15    │胡哲賢        │7鄰   │大寮186號     │21頁-02     │
├───┼───────┼───┼───────┼──────┤
│16    │胡新俊        │7鄰   │大寮197號之4  │23頁-09     │
├───┼───────┼───┼───────┼──────┤
│17    │胡智凱        │7鄰   │大寮197號之4  │23頁-10     │
├───┼───────┼───┼───────┼──────┤
│18    │蔡淑貞        │7鄰   │大寮197號之4  │23頁-11     │
├───┼───────┼───┼───────┼──────┤
│19    │胡家豪        │7鄰   │大寮197號之4  │23頁-12     │
├───┼───────┼───┼───────┼──────┤
│20    │胡新雄        │7鄰   │大寮186號之1  │21頁-03     │
├───┼───────┼───┼───────┼──────┤
│21    │謝雪秋        │7鄰   │大寮186號之1  │21頁-04     │
├───┼───────┼───┼───────┼──────┤
│22    │胡秀娟        │7鄰   │大寮186號之1  │21頁-05     │
├───┼───────┼───┼───────┼──────┤
│23    │胡文政        │7鄰   │大寮186號之1  │21頁-06     │
└───┴───────┴───┴───────┴──────┘
附表3：
┌───┬───────┬───┬───────┬──────┐
│編號  │     姓名     │鄰別  │     地址     │選舉名冊頁別│
│      │              │      │              │及編號      │
├───┼───────┼───┼───────┼──────┤
│1     │翁崇明        │7鄰   │大寮186號之3  │21頁-11     │
├───┼───────┼───┼───────┼──────┤
│2     │張美珠        │7鄰   │大寮186號之3  │21頁-12     │
├───┼───────┼───┼───────┼──────┤
│3     │翁麗雯        │7鄰   │大寮186號之3  │21頁-13     │
├───┼───────┼───┼───────┼──────┤
│4     │翁于翔        │7鄰   │大寮186號之3  │21頁-14     │
├───┼───────┼───┼───────┼──────┤
│5     │邱林伴        │7鄰   │大寮186號之9  │22頁-01     │
├───┼───────┼───┼───────┼──────┤
│6     │邱朝日        │7鄰   │大寮186號之9  │22頁-02     │
├───┼───────┼───┼───────┼──────┤
│7     │方小宜        │7鄰   │大寮186號之9  │22頁-03     │
├───┼───────┼───┼───────┼──────┤
│8     │邱泰吉        │7鄰   │大寮186號之10 │22頁-04     │
├───┼───────┼───┼───────┼──────┤
│9     │蔡玉秋        │7鄰   │大寮186號之10 │22頁-05     │
├───┼───────┼───┼───────┼──────┤
│10    │郭淑滿        │7鄰   │大寮184號     │18頁-10     │
├───┼───────┼───┼───────┼──────┤
│11    │邱春長        │7鄰   │大寮184號     │18頁-03     │
├───┼───────┼───┼───────┼──────┤
│12    │周淑蕙        │7鄰   │大寮184號     │18頁-04     │
├───┼───────┼───┼───────┼──────┤
│13    │邱瓊鳳        │7鄰   │大寮184號     │18頁-05     │
├───┼───────┼───┼───────┼──────┤
│14    │邱健銘（選舉名│7鄰   │大寮184號     │18頁-06     │
│      │冊誤載為邱建銘│      │              │            │
│      │）            │      │              │            │
├───┼───────┼───┼───────┼──────┤
│15    │邱子芳        │7鄰   │大寮184號     │18頁-07     │
└───┴───────┴───┴───────┴──────┘
附表4：
┌───┬───────┬───┬───────┬──────┐
│編號  │     姓名     │鄰別  │     地址     │選舉名冊頁別│
│      │              │      │              │及編號      │
├───┼───────┼───┼───────┼──────┤
│1     │邱林昭        │20鄰  │大寮272號     │72頁-10     │
├───┼───────┼───┼───────┼──────┤
│2     │邱良榮        │20鄰  │大寮272號     │72頁-12     │
├───┼───────┼───┼───────┼──────┤
│3     │蔡仁傑        │20鄰  │大寮273號之10 │73頁-10     │
├───┼───────┼───┼───────┼──────┤
│4     │蔡吳阿民      │20鄰  │大寮273號之10 │73頁-11     │
├───┼───────┼───┼───────┼──────┤
│5     │蔡書瑋        │20鄰  │大寮273號之10 │73頁-12     │
├───┼───────┼───┼───────┼──────┤
│6     │蔡育誠        │20鄰  │大寮273號之10 │73頁-14     │
├───┼───────┼───┼───────┼──────┤
│7     │蕭惠珠        │20鄰  │大寮270號     │72頁-05     │
├───┼───────┼───┼───────┼──────┤
│8     │邱榮祥        │20鄰  │大寮272號     │72頁-14     │
├───┼───────┼───┼───────┼──────┤
│9     │鄭仙經        │18鄰  │大寮40號      │61頁-02     │
├───┼───────┼───┼───────┼──────┤
│10    │鄭邱        │17鄰  │大寮46號      │59頁-13     │
├───┼───────┼───┼───────┼──────┤
│11    │林瑞冠        │17鄰  │大寮46號      │59頁-14     │
├───┼───────┼───┼───────┼──────┤
│12    │邱慶德        │20鄰  │大寮277號之27 │76頁-03     │
├───┼───────┼───┼───────┼──────┤
│13    │邱陳月紅      │20鄰  │大寮277號之27 │76頁-04     │
├───┼───────┼───┼───────┼──────┤
│14    │邱智玲        │20鄰  │大寮277號之27 │76頁-05     │
├───┼───────┼───┼───────┼──────┤
│15    │周英男        │20鄰  │大寮270號之2  │72頁-07     │
├───┼───────┼───┼───────┼──────┤
│16    │周豐盛        │20鄰  │大寮270號之2  │72頁-08     │
├───┼───────┼───┼───────┼──────┤
│17    │蔡博全        │20鄰  │大寮271號     │72頁-09     │
├───┼───────┼───┼───────┼──────┤
│18    │王攀麟        │15鄰  │大寮114號     │54頁-04     │
├───┼───────┼───┼───────┼──────┤
│19    │王陳金桃      │15鄰  │大寮114號     │54頁-05     │
├───┼───────┼───┼───────┼──────┤
│20    │曾煥斐        │12鄰  │大寮67號      │46頁-09     │
├───┼───────┼───┼───────┼──────┤
│21    │曾順義        │12鄰  │大寮67號      │46頁-10     │
├───┼───────┼───┼───────┼──────┤
│22    │蕭任桂        │12鄰  │大寮67號      │46頁-11     │
├───┼───────┼───┼───────┼──────┤
│23    │曾吳阿乖      │12鄰  │大寮63號      │46頁-03     │
├───┼───────┼───┼───────┼──────┤
│24    │曾金柳        │12鄰  │大寮63號      │46頁-04     │
├───┼───────┼───┼───────┼──────┤
│25    │賴瑛玲        │12鄰  │大寮63號      │46頁-05     │
├───┼───────┼───┼───────┼──────┤
│26    │曾琮庭        │12鄰  │大寮63號      │46頁-06     │
├───┼───────┼───┼───────┼──────┤
│27    │郭秀足        │12鄰  │大寮63號      │46頁-07     │
├───┼───────┼───┼───────┼──────┤
│28    │曾國津        │12鄰  │大寮63號      │46頁-08     │
├───┼───────┼───┼───────┼──────┤
│29    │邱怡仁        │14鄰  │大寮99號      │52頁-11     │
├───┼───────┼───┼───────┼──────┤
│30    │許素月        │14鄰  │大寮99號      │52頁-12     │
├───┼───────┼───┼───────┼──────┤
│31    │邱良約        │14鄰  │大寮52號      │51頁-01     │
├───┼───────┼───┼───────┼──────┤
│32    │邱山河        │14鄰  │大寮53號      │51頁-08     │
├───┼───────┼───┼───────┼──────┤
│33    │邱蕭絲蓬      │14鄰  │大寮53號      │51頁-09     │
├───┼───────┼───┼───────┼──────┤
│34    │邱莉斐        │14鄰  │大寮53號      │51頁-10     │
├───┼───────┼───┼───────┼──────┤
│35    │邱博雅        │14鄰  │大寮53號      │51頁-12     │
├───┼───────┼───┼───────┼──────┤
│36    │邱清池        │14鄰  │大寮53號      │51頁-13     │
├───┼───────┼───┼───────┼──────┤
│37    │邱鄭弋        │14鄰  │大寮53號      │51頁-14     │
├───┼───────┼───┼───────┼──────┤
│38    │邱正男        │14鄰  │大寮53號      │51頁-15     │
├───┼───────┼───┼───────┼──────┤
│39    │邱益雄        │14鄰  │大寮53號      │51頁-03     │
├───┼───────┼───┼───────┼──────┤
│40    │邱陳鈴枝      │14鄰  │大寮53號      │51頁-04     │
├───┼───────┼───┼───────┼──────┤
│41    │邱麗娟        │14鄰  │大寮53號      │51頁-05     │
├───┼───────┼───┼───────┼──────┤
│42    │葉昴政        │14鄰  │大寮53號      │51頁-06     │
├───┼───────┼───┼───────┼──────┤
│43    │洪文宜        │14鄰  │大寮53號      │51頁-07     │
└───┴───────┴───┴───────┴──────┘


司法院資訊處製作；財團法人民間司法改革基金會備份。
